---
title: "Rekomendacja filmów na podstawie biblioteki MovieLens - podstawowe stastystyki"
author: "Agnieszka Kibitlewska"
date: "31 maja 2019"
output:
  slidy_presentation: default
  ioslides_presentation: default
---

```{r setup, include=FALSE}
knitr::opts_chunk$set(echo = FALSE)
```

## Projekt: "Rekomendacja filmĂłw""

Celem projektu jest analiza danych zawartych w bazie MovieLens w programie R oraz w bazie SQL, rekomendacja filmu dla zalogowanego użytkownika na podstawie ratingów biblioteki MovieLens z użyciem programu R i ostatecznie wyświetlenie wyniku na stronę html z wykorzystaniem django.

## Opis projektu

Projekt składa się z trzech części:
  1. część I to wczytanie danych, wstępna obróbka danych, podstawowe statystyki w R, utworznie bazy danych w SQL, znalezienie nalepszych komedii   (z oceną "5")
  2. część II to utworzenie kodu rekomendującego film z wykorzystaniem metody k-sąsiadów
  3. część III to wyświetlenie danych na stronę

## LIBRARY DESCRIPTION
Niezbędne pakiety
- Ply ---> Pakiet plyr służy do automatyzacji obliczeń„ na odpowiednio przygotowanej strukturze danyc
- Reshape2 ---> służy do zmiany struktury zbioru danych


```{r}
library(dplyr)
library(lubridate)
library(stringr)
library(tidyr)
library(sqldf) # for select function
library(magrittr) # for %>% conducting
library (tidyverse) #for mutate
library(rlang) #for last_error
library(foreach)
library(reshape)
library(reshape2)
library(recommenderlab)
library(ggplot2)
library(lattice) #histogram??funckje graficzne_Biecek str 364
library(shiny)

```



```{r}
library(readr)
movies <- read_csv("DbMovieLens/movies.csv")
View(movies)


library(readr)
ratings <- read_csv("DbMovieLens/ratings.csv")
View(ratings)

```

## Slide with Bullets

- Bullet 1
- Bullet 2
- Bullet 3

## Slide with R Output

```{r Project_MovieLens_AgKi, echo = TRUE}
summary(MeanRating)
```

## Slide with Plot

```{r Project_MovieLens_AgKi, echo = True}
HiSTOGRAM1<- hist(MRVector, main = "Mean ratings distribution", xlab = "MeanRating", border = "black", col = "blue", xlim = c(1,5), breaks = 5)
view((HiSTOGRAM1)
```
```{r {r Project_MovieLens_AgKi, echo = TRUE}
Occurences_ratings
```

```{r}

```


